# 关于固定资产转固时点

提问人：zzjing 时间：2017-12-12 22:01:35
企业在 17 年进行厂房搬迁， 17 年 8 月份搬进了新厂房，但是有部分楼层还在施工，企业就一直未提折旧，企业解释由于有半年的试运行期且尚未竣工验收，因此一直未提折旧，但 8 月份搬迁后已经在新厂房进行正常生产，我认为已经达到预定可使用状态了，可对工程价款在已经完工和未完工部分进行划分，需在 8 月份搬进新厂房进行生产后就开始计提折旧。请教陈版主，我的理解是否正确

回答人：chenyiwei
你的理解基本合理。既然已经搬入并正常生产，至少该楼的整体结构以及已启用的各层楼面的装修及附属设施已达到预定可使用状态，因此应当暂估转固并计提折旧。